【裁判字號】    97,上訴,2639
【裁判日期】    971211
【裁判案由】    違反毒品危害防制條例
【裁判全文】
臺灣高等法院臺中分院刑事判決        97年度上訴字第2639號
上  訴  人  臺灣南投地方法院檢察署檢察官
上  訴  人
即  被  告  丁○○
                    現羈押於臺灣臺中看守所
選任辯護人  鍾錫資律師
上  訴  人
即  被  告  丙○○
                    現羈押於臺灣臺中看守所
指定辯護人  本院公設辯護人甲○○
上列上訴人因被告違反毒品危害防制條例案件，不服臺灣南投地
方法院97年度訴字第859號中華民國97年9月16日第一審判決（起
訴案號：臺灣南投地方法院檢察署97年度偵字第2486、3142、31
43、3237號），提起上訴，本院判決如下：
    主  文
原判決關於丙○○及丁○○所犯販賣第一級毒品部分，均撤銷。
丁○○所犯如附表一「所犯罪名及處罰」欄所示之罪，各處如該
欄所示之刑。應執行有期徒刑貳拾伍年，扣案第一級毒品海洛因
貳包（合計淨重肆拾壹點肆肆公克，含空包裝袋貳只）均沒收銷
燬之，廠牌MOTOROLA、OKWAP、SONY-ERICSSON之行動電話各壹支
（各含0000000000、0000000000、0000000000號SIM卡壹張)、空
夾鏈袋壹仟肆佰壹拾參只、葡萄糖肆包均沒收，販賣第一級毒品
所得新臺幣捌萬參仟陸佰元沒收之，如全部或一部不能沒收時，
以其財產抵償之。
丙○○所犯如附表二「所犯罪名及處罰」欄所示之罪，各處如該
欄所示之刑。應執行有期徒刑拾陸年陸月，扣案廠牌ANYCALL、M
OTOTOLA之行動電話各壹支（各含0000000000號、0000000000號S
IM卡壹張）均沒收，販賣第一級毒品所得新臺幣貳仟元及販賣第
二級毒品所得新臺幣壹仟元均沒收之，如全部或一部不能沒收時
，以其財產抵償之。
其餘上訴駁回（即原審判決丁○○無罪部分）。
    犯罪事實
一、丁○○（綽號四兩、死人）曾因違反肅清煙毒條例及麻醉藥
    品管理條例案件，經臺灣臺中地方法院以 83年度訴字第311
    號判處有期徒刑 3年6月、3月，應執行有期徒刑3年8月確定
    ；又因違反肅清煙毒條例案件，經臺灣臺中地方法院以83年
    度重訴字第4247號判處有期徒刑3年8月確定，經接續執行後
    ，於86年12月11日假釋出監，嗣經撤銷假釋，執行殘刑4年2
    日；再因贓物案件，經臺灣臺中地方法院以90年度易字第36
    11號判處有期徒刑10月確定，並與上開撤銷假釋後之殘刑接
    續執行，於96年4月2日執行完畢，猶不知悔改。其明知海洛
    因係毒品危害防制條例第 2條第2項第1款所規定之第一級毒
    品，不得非法持有、販賣，竟分別基於販賣第一級毒品海洛
    因以營利之犯意，於不詳時間、地點，向姓名不詳綽號「阿
    昇」之成年人販入數量及價格皆不詳之海洛因，並以其所有
    之0000000000、0000000000、0000000000號行動電話，及丙
    ○○所有之0000000000號行動電話為聯絡工具，先後為如附
    表一所示之販賣海洛因犯行。
二、丙○○（綽號秀秀、阿秀）曾因施用毒品案件，經臺灣南投
    地方法院以93年度訴字第20號判處有期徒刑1年、5月確定；
    又因施用毒品案件，經臺灣南投地方法院以93年度訴字第60
    5號判處有期徒刑1年3月、7月確定，嗣經分別減刑為有期徒
    刑6月、2月又15日、7月又15日、3月又15日，並定應執行有
    期徒刑 1年5月又15日確定，於96年7月16日執行完畢，猶不
    知悔改，其明知海洛因及甲基安非他命係毒品危害防制條例
    第2條第2項第1款、第2款所規定之第一級毒品、第二級毒品
    ，不得非法持有、販賣，竟分別基於販賣海洛因及甲基安非
    他命以營利之犯意，於附表二所示之時間，陳衫祈撥打其00
    00000000、0000000000號行動電話，向其購買海洛因及甲基
    安非他命，其即自行拿取丁○○所有之甲基安非他命、海洛
    因，先後於附表二所示之時地，販賣海洛因及甲基安非他命
    予陳衫祈。
三、嗣為警於民國 97年6月4日晚上9時許，持臺灣南投地方法院
    所核發之搜索票，在南投縣南投市○○街 1號3樓之6查獲丁
    ○○及丙○○，並扣得丁○○所有之毒品海洛因 2包（合計
    淨重41.44公克），及其所有供販賣毒品所用之廠牌MOTOROL
    A、OKWAP、SONY-ERICSSON之行動電話各1支（各含00000000
    00、0000000000、0000000000號SIM卡1張）、空夾鏈袋1413
    只、葡萄糖4包，及丙○○所有供其販賣毒品所用之廠牌ANY
    CALL、MOTOTOLA之行動電話各1支（各含0000000000號、000
    0000000號SIM卡1張）。
四、案經臺灣南投地方法院檢察署檢察官指揮內政部警政署保安
    警察第三總隊第一大隊、南投縣政府警察局南投分局偵查起
    訴。
    理  由
壹、證據能力部分：
一、按「被告以外之人於審判外之言詞或書面陳述，除法律有規
    定者外，不得作為證據」，刑事訴訟法第159條第1項固定有
    明文，然「鑑定之經過及其結果，應命鑑定人以言詞或書面
    報告」，同法第206條第1項亦規定甚明。是鑑定人以「書面
    」為鑑定報告提出於法院，依刑事訴訟法第159條第1項立法
    理由及同法第206條第1項規定，即具有證據能力。又法院或
    檢察官得囑託醫院、學校或其他相當之機關、團體為鑑定，
    或審查他人之鑑定，並準用第 203條至第206條之1之規定，
    刑事訴訟法第208條第1項亦定有明文。依此，檢察官對於偵
    查中之案件，認為須實施鑑定者，固應就具體個案，選任鑑
    定人或囑託鑑定機關（團體）為之；但對於司法警察機關調
    查中之案件，或有量大或急迫之情形，為因應實務之現實需
    求，如檢察官針對該類案件之性質（例如：查扣之毒品必須
    檢驗其成份、對施用毒品之犯罪嫌疑人必須檢驗其體內有無
    毒品代謝反應、對於查扣之槍砲彈藥必須檢驗有無殺傷力、
    對違反野生動物保育法案件必須鑑定是否屬於保育類動物案
    件等），認為當然有鑑定之必要者，經參考法務部 92年5月
    20 日法檢字第092080203號函送之法務部「因應刑事訴訟法
    修正工作小組」研討之刑事訴訟法修正相關議題第21則之共
    識結論，以及臺灣高等法院於92年8月1日舉行之刑事訴訟法
    新制法律問題研討會第 3則法律問題研討結果之多數說（載
    於司法院 92年8月印行「刑事訴訟法新制法律問題彙編」第
    15頁至第18頁），基於檢察一體原則，得由該管檢察長對於
    轄區內之案件，以事前概括選任鑑定人或囑託鑑定機關（團
    體）之方式，俾便轄區內之司法警察官、司法警察對於調查
    中之此類案件，得即時送請事前已選任之鑑定人或囑託之鑑
    定機關（團體）實施鑑定，該鑑定人或鑑定機關（團體）亦
    應視同受承辦檢察官所選任或囑託而執行鑑定業務，其等出
    具之書面鑑定報告應屬刑事訴訟法第 206條所定之傳聞例外
    ，當具有證據能力（法務部92年9月1日法檢字第0920035083
    號函可供參照）。從而，本件扣案之第一級毒品海洛因，經
    由查獲之警察單位依先前轄區檢察署檢察長事前概括選任鑑
    定機關，即法務部調查局實施鑑定，該鑑定機關所出具之「
    法務部調查局濫用藥物實驗室鑑定書」（見偵字第2486號卷
    (一)第233頁)，即具有證據能力而得為本案之證據。另卷附行
    政院衛生署管制藥品管理局97年7月9日管檢字第0970006601
    號函（見偵字第2486號卷(一)第234頁)，係檢察官將扣案之第
    二級毒品甲基安非他命，囑託行政院衛生署管制藥品管理局
    實施鑑定後，該局所出具之鑑定書，此有臺灣南投地方法院
    檢察署97年6月24日投檢恭端97偵2486字第12420號函在卷可
    查（見偵字第2486號卷(一)第166頁)，依法該鑑定書亦具有證
    據能力。
二、按被告以外之人於偵查中向檢察官所為之陳述，除顯有不可
    信之情況者外，得為證據，刑事訴訟法第 159條之1第2項定
    有明文。是否「顯有不可信之情況」，係由法院依該偵查中
    陳述之外部情況以為判斷。查證人張洲儀、賴燦田、卓義財
    、溫錫濱及陳衫祈等人於檢察官偵訊中，經諭知證人具結之
    義務及偽證之處罰並命朗讀結文具結後，以證人之身分完整
    、連續陳述如何向被告丁○○及丙○○購買毒品之經過，檢
    察官就上開偵查訊問之實施，並無任何違反相關規定之瑕疵
    ，且本院查無證據足以證明上開證人於偵查中所證有何「顯
    有不可信之情況」，依上開刑事訴訟法之規定，上開證人於
    偵查中所證應認具證據能力。
三、按「被告以外之人於審判外之陳述，雖不符前 4條之規定，
    而經當事人於審判程序同意作為證據，法院審酌該言詞陳述
    或書面陳述作成時之情況，認為適當者，亦得為證據；當事
    人、代理人或辯護人於法院調查證據時，知有第159條第1項
    不得為證據之情形，而未於言詞辯論終結前聲明異議者，視
    為有前項之同意」刑事訴訟法第159條之5定有明文。查，檢
    察官、被告丁○○、丙○○及其等之辯護人，就證人張洲儀
    、賴燦田、卓義財、溫錫濱及陳衫祈之警詢筆錄，於本案辯
    論終結前均未就證據能力部分聲明異議（按被告丙○○之辯
    護人於 97年8月14日在原審所提出之刑事準備書狀，雖爭執
    陳衫祈警詢筆錄之證據能力《見原審卷第87頁》），然於當
    日準備程序中因被告丙○○就檢察官起訴之犯罪事實為認罪
    之陳述，其辯護人隨即更正並表示對證據能力部分不爭執《
    見原審卷第71、72頁》，是有關陳衫祈警詢筆錄之證據能力
    ，應認被告丙○○之辯護人並未爭執），本院審酌上開證據
    作成時之情況，並無違法取證之瑕疵，認以之作為證據為適
    當，揆諸上開規定，上開證人之警詢筆錄均有證據能力。
貳、實體部分：
甲、有罪部分：
一、犯罪事實欄一（有關被告丁○○販賣毒品）部分：
    訊據被告丁○○對於此部分犯罪事實均坦承不諱（見本院卷
    第141頁，原審卷第71、122頁），核與證人張洲儀、賴燦田
    、卓義財、溫錫濱等人於警詢、偵查中證述之情節相符（見
    投投警偵字第0970012898號警卷第40至45頁，偵字第2486號
    卷(一)120至123、127至132、139至142、146至151、158至162
    、168至172、175至179、181至185頁，偵字第2486號卷(二)第
    3至5、28至30頁），並有證人卓義財持用之0000000000號與
    丁○○持用之0000000000、0000000000號行動電話通聯調閱
    查詢單（見偵字第2486號卷(二)第7至13頁)，被告丁○○所有
    MOTOROLA、OKWAP、SONY-ERICSSON廠牌之行動電話各1支（
    各含0000000000、0000000000、0000000000號SIM卡1張) 、
    空夾鏈袋1413只、葡萄糖 4包扣案可證。另扣案被告丁○○
    所有之毒品（塊狀物及粉末各1包)，經送驗結果均含有海洛
    因成分，其中塊狀物檢體1包，淨重18.73公克（空包裝重2.
    04公克），純度78.88%；另粉末檢體1包，淨重22.71公克（
    空包裝重1.06公克），純度50.00%等情，有法務部調查局濫
    用藥物實驗室 97年7月7日調科壹字第09723029300號鑑定書
    附卷可參（見偵字第2486號卷(一)第233頁)，足見被告丁○○
    上開自白與事實相符，足以採信。
二、犯罪事實欄二（有關被告丙○○販賣毒品）部分：
    此部分犯罪事實，業據被告丙○○於原審坦承不諱（見原審
    卷第71、122頁)，核與證人陳杉祈於警詢及偵查中證述之情
    節相符（見偵字第2486號卷(一)第74至77、80至81、84至89頁
    ，偵字第2486號卷(二)第16至20、24至25頁），並有被告丙○
    ○所有之0000000000號行動電話與陳杉祈持用之0000000000
    號行動電話之通聯紀錄附卷（見偵字第2486號卷(二)第23頁）
    ，及被告丙○○所有之ANYCALL、MOTOTOLA廠牌之行動電話
    各1支（各含0000000000號、0000000000號SIM卡1張)扣案可
    證，被告丙○○上開自白核與事實相符，亦堪採信。
三、被告丁○○於本院雖辯稱：伊與張洲儀、賴燦田、卓義財及
    溫錫濱等人已認識20多年，伊等彼此間是互相調用毒品，伊
    賣毒品給他們時雖然沒有虧本，但有時伊也會免費提供毒品
    給他們施用云云（見本院卷第115頁反面)；被告丙○○於本
    院亦辯稱：當時係陳衫祈一直打電話給伊，伊推辭不了，才
    拿丁○○的毒品給他，但伊並沒有賺他錢云云（見本院卷第
    115頁反面、第140頁反面）。惟按販賣毒品海洛因及甲基安
    非他命係違法行為，非可公然為之，且有其獨特之販售通路
    及管道，復無公定價格，容易增減分裝之份量，而每次買賣
    之價量，可能隨時依雙方關係深淺、資力、需求量及對行情
    之認知、來源是否充裕、查緝鬆嚴、購買者被查獲時供述購
    買對像之可能風險評估等，而異其標準，販賣毒品罪又係重
    罪，設若無利可圖，衡情一般持有毒品之人當無輕易將所持
    有之海洛因及甲基安非他命轉讓他人而甘冒於再次向他人購
    買時，而有被查獲移送法辦之危險之理。查，被告丁○○、
    丙○○確有分別販賣毒品予張洲儀、賴燦田、卓義財及溫錫
    濱及陳衫祈等情，業據其 2人供述如前，參以被告丁○○於
    偵查中自承係一次購買大量，才得以較低價格購入海洛因等
    語（見偵字第2486號卷(一)第44頁），且參以上開法務部調查
    局濫用藥物實驗室有關毒品之鑑定書所載，其中扣案之該包
    塊狀海洛因純度高達78.88%，而另包粉末則為50.00%，再佐
    以被告丙○○於本院供稱：扣案之葡萄糖是添加毒品用的等
    語（見本院卷第134頁)，及被告丁○○於本院供稱：有施用
    毒品的人都知道，吃毒品加入葡萄糖味道比較好等語（見本
    院卷第134頁反面)，暨本案尚扣得1413個空夾鍊袋，足見被
    告丁○○應係先基於營利之意圖，向綽號「阿昇」之人先大
    量購入塊狀之海洛因，於添加葡萄糖稀釋成粉末狀之海洛因
    ，再以夾鍊袋包裝後販賣予他人，被告丁○○顯有販毒以牟
    利之意圖甚明。而被告丙○○販賣予陳衫祈之毒品，既係無
    償取自被告丁○○處，其販賣毒品予陳衫祈並取得價金，主
    觀上自有營利意圖，況依上開說明，被告丁○○、丙○○販
    賣毒品若無營利之意圖，豈可能甘冒遭查緝而判處重刑之風
    險，無償提供毒品予他人，故被告丁○○於附表一所示之時
    、地，販賣海洛因予張洲儀6次、賴燦田8次、卓義財10次、
    溫錫濱5次；及被告丙○○於附表二所示之時、地，販賣2次
    毒品予陳衫祈之犯行，均堪認定。被告丁○○、丙○○上開
    所辯，均屬事後卸責之詞，不足採信。
四、按海洛因、甲基安非他命分別為毒品危害防制條例第2條第2
    項第1款、第2款所規定之第一級毒品、第二級毒品，不得非
    法持有及販賣。核：
  (一)被告丁○○於附表一所示之各次販賣海洛因之行為，均係犯
    毒品危害防制條例第4條第1項之販賣第一級毒品罪；被告丙
    ○○於附表二編號1該次販賣海洛因之行為，係犯同條例第4
    條第1項之販賣第一級毒品罪，於附表二編號2該次販賣海洛
    因、甲基安非他命之行為，係犯同條例第4條第1項、第2項
    之販賣第一級毒品、第二級毒品罪（按被告丙○○販賣予陳
    衫祈之毒品海洛因及甲基安非他命雖係被告丁○○所有，但
    本案並無證據足以證明被告丁○○知情，而與被告丙○○有
    共同販賣之犯意聯絡及行為分擔）。被告丁○○、丙○○持
    有第一級毒品海洛因、第二級毒品甲基安非他命之低度行為
    ，各為販賣第一級毒品、第二級毒品之高度行為所吸收，皆
    不另論罪。被告丙○○於附表二編號 2該次販賣行為，係於
    同時、同地將海洛因及甲基安非他命出賣予陳杉祈，係一行
    為而觸犯販賣第一級毒品罪與販賣第二級毒品罪2罪名，2罪
    間具有想像競合犯之關係，應從一重之販賣第一級毒品罪處
    斷。
  (二)按刑法於94年2月2日修正公佈，刪除第56條所定連續犯之規
    定，自95年7月1日起施行，而基於概括犯意連續多次販賣毒
    品之行為，於刑法修正刪除連續犯規定之前，均依連續犯論
    以一罪。此次刑法第56條修正理由之說明謂：「對繼續犯同
    一罪名之罪者，均適用連續犯之規定論處，不無鼓勵犯罪之
    嫌，亦使國家刑罰權之行使發生不合理之現象。」、「基於
    連續犯原為數罪之本質及刑罰公平原則之考量，爰刪除有關
    連續犯之規定」等語，即係將本應各自獨立評價之數罪，回
    歸本來就應賦予複數法律效果之原貌。而所謂集合犯是指立
    法者所制定之犯罪構成要件中，本就預定有數個同種類之行
    為將反覆實行之犯罪而言，將各自實現犯罪構成要件之反覆
    多數行為，解釋為集合犯，而論以一罪。是以對於集合犯，
    必須從嚴解釋，以符合立法本旨。觀諸毒品危害防制條例所
    定之販賣毒品罪之構成要件文義，實無從認定立法者本即預
    定該犯罪之本質，必有數個同種類行為而反覆實行之集合犯
    行，故販賣毒品罪，難認係集合犯。因此，就刑法修正施行
    後多次販賣毒品之犯行，採一罪一罰，始符合立法本旨（最
    高法院96年度台上字第6048號判決意旨參照）。是以被告丁
    ○○就如附表一所示之各次販賣毒品犯行，被告丙○○就如
    附表二所示之各次販賣毒品犯行，均犯意各別，應予分論併
    罰（即被告丁○○共犯29罪，被告丙○○則犯2罪）。
  (三)被告丁○○曾因違反肅清煙毒條例及麻醉藥品管理條例案件
    ，經臺灣臺中地方法院以83年度訴字第311號判處有期徒刑3
    年6月、3月，應執行有期徒刑3年8月確定；又因違反肅清煙
    毒條例案件，經臺灣臺中地方法院以83年度重訴字第4247號
    判處有期徒刑3年8月確定，經接續執行後，於86年12月11日
    假釋出監，嗣經撤銷假釋，執行殘刑4年2日；再因贓物案件
    ，經臺灣臺中地方法院以90年度易字第3611號判處有期徒刑
    10月確定，並與上開撤銷假釋後之殘刑接續執行，於 96年4
    月 2日執行完畢；被告丙○○曾因施用毒品案件，經臺灣南
    投地方法院以93年度訴字第20號判處有期徒刑1年、5月確定
    ；又因施用毒品案件，經臺灣南投地方法院以93年度訴字第
    605號判處有期徒刑1年3月、7月確定，嗣經分別減刑為有期
    徒刑6月、2月又15日、7月又15日、3月又15日，並定應執行
    有期徒刑1年5月又15日確定，於 96年7月16日執行完畢，有
    臺灣高等法院被告前案紀錄表在卷可查。其 2人於受有期徒
    刑執行完畢後， 5年以內故意再犯本件有期徒刑以上之罪，
    應均依刑法第 47條第1項之規定論以累犯，惟販賣第一級毒
    品罪之法定本刑為死刑或無期徒刑部分，及販賣第二級毒品
    罪之法定本刑為無期徒刑部分，依法不得加重其刑外，就其
    餘部分均分別加重其刑。
  (四)次按刑之量定，為求個案裁判之妥當性，法律固賦予法院裁
    量權，但此項裁量權之行使，除應依刑法第57條規定，審酌
    行為人及其行為等一切情狀，為整體之評價，並應顧及比例
    原則與平等原則，使罪刑均衡，輕重得宜，以契合社會之法
    律感情。又刑法第59條規定犯罪之情狀可憫恕者，得酌量減
    輕其刑，其所謂「犯罪之情狀」，與同法第57條規定科刑時
    應審酌之一切情狀，並非有截然不同之領域，於裁判上酌減
    其刑時，應就犯罪一切情狀（包括第57條所列舉之10款事項
    ），予以全盤考量，審酌其犯罪有無可憫恕之事由（即有無
    特殊之原因與環境，在客觀上足以引起一般同情，以及宣告
    法定最低度刑，是否猶嫌過重等等），以為判斷（參照最高
    法院95年度台上字第6157號判決)。毒品危害防制條例第4條
    第 1項，其法定刑為死刑、無期徒刑，別無其他自由刑之規
    定，刑度可謂重大。然同為販賣第一級毒品之人，其原因動
    機不一，犯罪情節未必盡同，或有大盤毒梟者，亦有中、小
    盤之分，甚或僅止於吸毒者友儕間為求互通有無之有償轉讓
    者亦有之，其販賣行為所造成危害社會之程度自屬有異，法
    律科處此類犯罪，所設之法定最低本刑卻同為「死刑或無期
    徒刑；處無期徒刑者，得併科新台幣（下同） 1千萬元以下
    罰金」，不可謂不重。於此情形，倘依其情狀處以有期徒刑
    ，即足以懲儆，並可達防衛社會之目的者，自非不可依客觀
    之犯行與主觀之惡性二者加以考量其情狀，是否有可憫恕之
    處，適用刑法第59條之規定酌量減輕其刑，期使個案裁判之
    量刑，能斟酌至當，符合比例原則。被告丁○○就如附表一
    所示販賣海洛因予他人之次數雖有多次，然其每次販賣之金
    額為 500元至7000元不等，其重量僅得供施用數次，其先後
    販賣第一級毒品海洛因之所得金額共計 8萬3600元；丙○○
    販賣海洛因之次數亦僅 2次，每次販賣之金額為1000元，販
    賣所得共計2000元，其 2人實際販售之毒品數量，較諸販毒
    集團尚屬零星小額，其販售數量及販賣所得金額尚非鉅額，
    且其 2人僅係單純販賣交易毒品，並無施用強暴、脅迫之不
    法手段，更無向購買毒品之人積極催討交易款項，以其情節
    而論，其惡性尚不如專以販賣第一級毒品維生之販毒集團重
    大，其 2人既非販賣毒品之大盤或中盤商，其販賣毒品之行
    為尚未造成無可彌補之鉅大危害。觀諸其造成社會整體侵害
    之程度尚非鉅大，而所犯之各次販賣第一級毒品罪，其最輕
    法定本刑為無期徒刑，實屬情輕法重，衡其犯罪情狀在客觀
    上顯非不可憫恕，以其所犯之罪之最低法定刑為無期徒刑而
    言，本院認為法重情輕，縱使量處法定最低刑度之無期徒刑
    ，仍嫌過重，本院依其客觀之犯行與主觀之惡性二者加以考
    量其犯罪情狀，就其 2人各次販賣第一級毒品之犯行，爰依
    刑法第59條之規定，均予以酌量減輕其刑度，方屬公允衡平
    。被告 2人所犯上開各次販賣第一級毒品罪，有前揭加重及
    酌減之事由，就所犯各次販賣第一級毒品罪之罰金刑部分，
    應依法先加而後減輕之，死刑或無期徒刑部分則予以減輕之
    。
乙、無罪部分：
一、公訴意旨另以：被告丁○○另基於販賣第一級毒品海洛因以
    營利之犯意，於97年1月30日17時許，在南投市○○路466巷
    8號8樓「通力國寶大樓」旁，販賣5000元的海洛因予溫錫濱
    ；復基於轉讓第一級毒品海洛因之犯意，於97年2月1日傍晚
    某時許，在上開地點，無償轉讓第一級毒品海洛因予溫錫濱
    ，因認被告丁○○另涉犯此部分毒品危害防制條例第4條第1
    項之販賣第一級毒品、同條例第8條第1項之轉讓第一級毒品
    罪嫌等語。
二、按犯罪事實應依證據認定之，無證據不得認定犯罪事實；不
    能證明被告犯罪者，應諭知無罪之判決，刑事訴訟法第 154
    條第 2項、第301條第1項分別定有明文。又刑事訴訟法上所
    謂認定犯罪事實之證據，係指足以認定被告確有犯罪行為之
    積極證據而言，該項證據自須適合於被告犯罪事實之認定，
    始得採為斷罪之資料；且事實之認定，應憑證據，如未能發
    現相當證據，或證據不足以證明，自不能以推測或擬制之方
    法，以為裁判之基礎；而認定犯罪事實所憑之證據，雖不以
    直接證據為限，間接證據亦包括在內，然而無論直接證據或
    間接證據，其為訴訟上之證明，須於通常一般人均不致有所
    懷疑，而得確信其為真實之程度者，始得據為有罪之認定，
    倘其證明尚未達到此一程度，而有合理之懷疑存在時，即難
    遽採為不利被告之認定；另刑事訴訟法第161條已於91年2月
    8日修正公布，其第1項規定：檢察官就被告犯罪事實，應負
    舉證責任，並指出證明之方法。因此，檢察官對於起訴之犯
    罪事實，應負提出證據及說服之實質舉證責任。倘其所提出
    之證據，不足為被告有罪之積極證明，或其指出證明之方法
    ，無從說服法院以形成被告有罪之心證，基於無罪推定之原
    則，自應為被告無罪判決之諭知（最高法院分別著有29年上
    字第3105號、40年臺上字第86號、76年度臺上字第4986號、
    92年度臺上字第128號等判例意旨可資參照）。
三、公訴人認被告丁○○涉犯上開罪嫌，無非以溫錫濱於警詢及
    偵查中之證述，及溫錫濱持用之0000000000號行動電話雙向
    通聯紀錄為其論據。訊據被告丁○○堅決否認有何販賣及轉
    讓第一級毒品之犯行，辯稱：溫錫濱前後供述不一，且無通
    聯紀錄可佐，非可採為認定伊此部分犯行之證據。經查：
  (一)有關溫錫濱歷次在調查站、偵查中及原審時之證述如下：
  1.於97年7月7日調查站第1次訊問時證稱：伊於97年1月30日傍
    晚騎自行車經過南投市○○路時，遭當時任職南投縣仁愛分
    局員警吳岳朋查獲，當場被查獲 9小包、共約11公克的海洛
    因，該海洛因是伊在台中市○○路向一名綽號『阿智』的男
    子購買的，翌日該案移送南投地檢署後，檢察官以 5萬元交
    保，伊交保後馬上連絡吳岳朋，吳岳朋約伊隔天（即2月1日
    ）在南投市上等茶藝館見面，伊依約前往後，吳岳朋要求伊
    提供2包海洛因給他，伊便回家拿了 2包、總重約1公克的海
    洛因在上等茶藝館交給吳岳朋云云（見偵字第2486號卷(一)第
    194至195頁）。
  2.於同日調查站第2次訊問時證稱：第1次筆錄有關伊陳述於97
    年 1月30日遭吳岳朋等人查獲的毒品來源，是伊當天跟丁○
    ○在南投市○○路旁買的，交易完不久，即遭吳岳朋等攔檢
    ，伊當天毒癮發作，所以打電話給丁○○持用之0000000000
    號行動電話，丁○○表示他在中興路附近，伊就去跟他交易
    ，丁○○當場交給伊1個香菸盒內含9小包的海洛因，伊也當
    場支付現金5000元給丁○○，該案於翌日伊交保後隨即聯絡
    吳岳朋，吳岳朋約伊隔日（即2月1日）在南投市上等茶藝館
    見面，伊依約前往後，吳岳朋要求伊提供2包海洛因給他，
    伊向他表示沒有海洛因了，要向丁○○調，伊隨即出茶藝館
    打電話給丁○○表示吳岳朋要伊交出2包海洛因給他，丁○
    ○本來不願意，後來才勉強答應，伊便至中興路「通力國寶
    大樓」樓下，向丁○○拿2包海洛因，返回上等茶藝館交給
    吳岳朋，吳岳朋接過海洛因後，又打電話給丁○○約他至上
    等茶藝館云云（見偵字第2486號卷(一)第198至199頁）。
  3.於97年7月7日偵查中證稱：97年1月30日傍晚6時許，伊騎腳
    踏車在中興路，被吳岳朋及陳志科攔檢，並扣得 9包、約11
    點多公克的海洛因，該遭查獲的毒品，是伊打電話向丁○○
    買的，丁○○把 9包海洛因放在香菸盒內，在通力國寶樓下
    交給伊，伊再把現金5000元交給他，該案交保之後，吳岳朋
    又叫伊拿2包海洛因給他，伊就跟丁○○拿2包毒品，這些毒
    品不用錢，時間好像在2月1日或2月2日傍晚，是吳岳朋先跟
    伊聯絡，約在南投市○○路上的上等茶藝館見面，伊才跟丁
    ○○拿毒品，在茶藝館拿給吳岳朋後，吳岳朋在茶藝館有打
    電話給丁○○，叫丁○○去泡茶云云（見偵字第2486號卷(一)
    第200至203頁）。
  4.於97年7月24日偵查中證稱：於 97年1月30日傍晚6時許，伊
    遭吳岳朋等人查獲持有毒品，該毒品是向丁○○買的，買的
    時間大概是被查獲前半小時至 1個小時，伊是在他住處樓下
    通力國寶遇到丁○○，就跟他拿海洛因，海洛因是分裝成 9
    小包，裝在香菸盒內，共5000元，不是用電話交易；於97年
    2月1日11時21分許，伊用0000000000號行動電話撥打吳岳朋
    之0000000000號行動電話，電話中吳岳朋說要跟伊見面，約
    在南投市○○路上等茶藝館，在下午某時跟他見面，他叫伊
    拿一些毒品給他，伊就去找丁○○拿，是在通力國寶騎樓下
    ，丁○○拿給伊2包，每包約1公克多，拿完之後馬上又去上
    等茶藝館，將毒品交給吳岳朋，伊好像是用公共電話打給丁
    ○○云云（見偵字第2486號卷(二)第28至30頁）。
  5.於97年9月2日原審時證稱：「（問：你平常如何與被告聯絡
    ？）用行動電話。」、「（問：行動電話號碼？）知道，00
    00000000。」、「（問：你的手機號碼？）0000000000。」
    、「（問： 97年1月30日17時左右，有無向被告丁○○購買
    海洛因？）我有向他拿。」、「（問：有無支付代價？）當
    初拿的時候，我沒有錢，那是事後再拿給他。」、「（問：
    拿多少錢給他？）差不多5000元。」、「（問：買了幾包？
    ）9包。」、「（問：要買之前，如何聯絡？)打電話給他。
    」、「（問：97年2月1日傍晚，你有無向被告丁○○調海洛
    因？）時間太久了，我忘記了。」、「（問：對於筆錄《指
    97年7月7日之調查局筆錄》中說該毒品是你回家所拿，有何
    意見？）毒品是跟丁○○借的」、「（問：你如何聯絡要借
    毒品？）打電話給丁○○。」、「（問：打什麼電話？）行
    動電話。」、「（問：平常使用電話幾號？）0000000000。
    」、「（問：有無別支電話？）忘記了，應該是沒有別支號
    碼。」、「（問：經過調閱 0000000000，在1月30日沒有任
    何通聯，為何你說是打電話給丁○○？）那天我不知道是用
    手機還是用公共電話打，我忘記了。」、「（問：為何先前
    檢察官偵訊時，你回答說當天你是在通力國寶樓下遇到丁○
    ○，就跟他買，到底情形如何？）應該是在通力國寶樓下遇
    到。」、「（問：有無用電話跟他聯絡？)忘記了。」、「
    （問：2月1日你跟丁○○調2包海洛因，所謂調是否指不用
    錢？)是的。」、「（問：請你回憶在〈97年1月30日〉去通
    力國寶之前，有無用電話聯絡？）應該是沒有。」、「（問
    ：你是沒有先跟丁○○約，就直接到通力國寶那邊等丁○○
    ？）沒有約，在那邊碰到的。」、「（問：當時使用何交通
    工具去通力國寶那邊？）騎機車。」、「（問：意思是說你
    一去到通力國寶那邊，就剛好遇到丁○○？）我騎機車從通
    力國寶過去，剛好看到丁○○，」、「（問：剛才你回答律
    師說騎機車在通力國寶那邊遇到丁○○，向他購買5000元的
    海洛因，在被吳岳朋查獲時，你在騎腳踏車，為何會換交通
    工具？)機車放在我1個朋友那邊，那機車是我的，我買完後
    ，去朋友家坐，因為我機車沒有油，所以跟朋友借腳踏車。
    」、「（問：你說那天是吳岳朋做筆錄，他有無問你說海洛
    因向何人購買？）有，我回答說跟台中的阿迪（台語）買的
    。」、「（問：為何沒有跟吳岳朋說是跟丁○○購買？）沒
    有。我是因為想掩護丁○○，不想讓丁○○被查獲。」、「
    （問：為何後來會說出是跟丁○○購買？）因為通聯的關係
    。」云云（參原審卷第123至132頁）。
  (二)觀之證人溫錫濱上開所述，可知：
  1.溫錫濱對於97年1月30日該次遭查獲海洛因9包之來源及購買
    經過，先稱係在台中市向「阿智」買的，又稱是當日撥打被
    告丁○○之0000000000號行動電話聯絡後，在中興路附近由
    被告丁○○交付其海洛因，其亦當場交付5000元予被告丁○
    ○，以完成交易；復改稱該日是在通力國寶大樓下遇到被告
    丁○○，遂向其購買海洛因，事先無電話聯絡；再稱5000元
    是事後才交給被告丁○○；繼而稱是騎機車經過通力國寶大
    樓，剛好看到被告丁○○，乃向其購買5000元、 9小包海洛
    因，後來機車沒有油，才向朋友借腳踏車，而遭警方查獲云
    云，其前後證述不一，已有可疑；且其證述「係騎機車經過
    通力國寶大樓巧遇被告丁○○，遂向其購買5000元、 9小包
    海洛因」部分，除顯與一般購毒者事先與販毒者洽談好購買
    之金額、數量，才前往約定地點之交易常情不符外，溫錫濱
    何以隨身攜帶5000元，以便隨時購買毒品，而被告丁○○恰
    亦隨時欲以5000元出售之海洛因 9小包，以供隨時遇見交易
    對象而販出，其所證實與常情不符；又經調閱溫錫濱 97年1
    月30日零時起至97年2月1日23時59分59秒之雙向通聯，於97
    年 1月30日並無任何通聯，有溫錫濱持用之0000000000號行
    動電話通聯調閱查詢單可證（見偵字第2486號卷(二)第32至34
    頁），故其所證「有先以電話與丁○○聯絡」部分，亦無客
    觀證據可佐。
  2.又溫錫濱對於97年2月1日交付與吳岳朋之該 2小包海洛因之
    來源，先稱係當日自其住處取得，又稱係當日與吳岳朋在南
    投市○○路上等茶藝館見面後，由其打電話給被告丁○○，
    再前往通力國寶大樓樓下向被告丁○○拿取，並稱好像是用
    公共電話先打給被告丁○○，其前後證述歧異；另參以上開
    通聯調閱查詢單，該日自 9時52分許起至20時45分許止，溫
    錫濱以其持用之0000000000號行動電話共撥打22通電話（詳
    如附表三所示），足見該日溫錫濱應有攜帶該行動電話，則
    何以在向丁○○聯絡調借毒品時，卻捨其行動電話不用，而
    須另行找尋公共電話？顯不合常理；再者，依溫錫濱所證，
    其於該日11時21分許，有撥打吳岳朋之0000000000號行動電
    話， 2人相約下午在南投市○○路上等茶藝館見面，在溫錫
    濱向丁○○取得毒品交付吳岳朋後，吳岳朋復打電話給丁○
    ○邀約其一同到該茶藝館，然依卷附吳岳朋之該支行動電話
    通聯紀錄（見偵字第2486號卷(二)第35至39頁），該日除上開
    溫錫濱撥打吳岳朋之通聯外，吳岳朋並無撥打給被告丁○○
    或其女友被告丙○○之行動電話紀錄；且該日13時許、16時
    許、17時許、18時許、21時許、23時許，基地台位址均在南
    投縣仁愛鄉（詳如附表四所示），另該電話於13時41分許、
    16時4分許，基地台位址均在南投縣仁愛鄉○○路71號4樓頂
    ，有吳岳朋持用之0000000000號行動電話通聯資料查詢可佐
    （見偵字第2486號卷二第38至39頁），以南投縣仁愛鄉至南
    投市之車程保守估計約 1小時以上計，則吳岳朋豈不自13時
    41分許起，即從仁愛鄉出發前往南投市，抵達後已是14時41
    分以後，復於 15時4分前，再飛車自南投市返回仁愛鄉，在
    南投市僅能短短停留不到半小時，其間竟得以等待溫錫濱自
    丁○○處取回毒品，尚得好整以暇邀約丁○○前來茶藝館喝
    茶聊天？此為客觀上顯不能達成之事；再依溫錫濱上開行動
    電話通聯紀錄（見偵字第2486號卷(二)第32至34頁），其於97
    年2月1日，自 9時許至20時許之基地台位址均在南投市○○
    街 5巷60號，未曾移動，則對照上開吳岳朋之行動電話位址
    ，吳岳朋若於該日 14時41分後始抵達南投市，而於15時4分
    前離開，則溫錫濱在14時47分許至16時37分許，其行動電話
    未有通聯之該段時間，若其係前往民族路上等茶藝館與吳岳
    朋見面，則其 2人見面之時間僅短短約10分鐘，更無可能在
    10分鐘內，完成「由吳岳朋向溫錫濱要求其提供毒品、溫錫
    濱聯絡丁○○、前往丁○○住處取得毒品交給吳岳朋」等行
    為，是以依上開溫錫濱及吳岳朋通聯紀錄之基地台位址，似
    難認定溫錫濱所指其與吳岳朋在97年2月1日確有在南投市○
    ○路上等茶藝館見面，及取得毒品後，吳岳朋再聯絡被告丁
    ○○之事實。
  3.雖丙○○於97年7月31日在調查站訊問時指稱：於97年1月30
    日溫錫濱因毒品案件遭吳岳朋查獲後，隔天伊與丁○○準備
    5 萬元去南投地檢署幫他辦交保，在溫錫濱交保後沒幾天，
    伊與丁○○曾在南投市○○路通力國寶社區旁某友人住處聊
    天時，有人打電話給丁○○，丁○○講完電話後，伊有問他
    是誰打來的，丁○○告訴伊是溫錫濱打來的，溫錫濱在電話
    中說吳岳朋要調毒品給他的線民止癮，叫溫錫濱來向丁○○
    拿毒品，至於丁○○後來有沒有拿給溫錫濱，伊就不知道了
    云云（見原審卷第46頁）；及其於偵查中證稱：溫錫濱於97
    年 1月30日因持有毒品遭吳岳朋查獲移送南投地檢署，是伊
    及丁○○幫他交保，溫錫濱交保後沒幾天，有人打電話給丁
    ○○，伊問丁○○是何人打的，丁○○說溫錫濱打來的，說
    吳岳朋要調毒品，後來是何人向丁○○拿毒品伊不清楚云云
    （見原審卷第53頁），然其證述之內容與溫錫濱、吳岳朋之
    通聯紀錄不符，已如前述，是其所證自不足採為對被告丁○
    ○不利之證據。
四、綜上所述，溫錫濱上開所證既有瑕疵，而通聯紀錄又無從佐
    證溫錫濱及丙○○之證詞，自不得遽採為認定被告丁○○此
    部分犯罪之證據，此外，復查無其他積極證據足資證明被告
    丁○○確有公訴意旨所指此部分之犯行，揆諸上開說明，此
    部分自應為被告丁○○無罪之諭知。
參、原審就被告丁○○、丙○○於附表一、二所示之部分，以其
    2 人罪證明確，予以論罪科刑，固非無見，惟：(一)被告丙○
    ○販賣予陳衫祈之毒品，係取自被告丁○○所有之毒品等情
    ，業據被告丙○○於本院供承在卷（見本院卷第134頁、第1
    40頁反面），原審認其販賣予陳衫祈之毒品，係於不詳之時
    、地，向不詳姓名者以營利之犯意販入，即有未洽；(二)原審
    認被告丁○○所犯販賣29次第一級毒品犯行、被告丙○○所
    犯販賣 2次第一級毒品犯行，於刑法修正後應數罪併罰，並
    經原審分別判處29罪及2罪，及定應執行刑為有期徒刑16年6
    月及15年3月，固符合刑法第51條第5款之規定，惟本件被告
    丁○○、丙○○所犯係毒品危害防制條例第4條第1項販賣第
    一級毒品罪，法定刑為死刑或無期徒刑之罪，原審已先依刑
    法第59條規定，就被告丁○○、丙○○之多次販賣行為均予
    以酌減為各有期徒刑15年6月及15年2月後，僅分別定應執行
    刑為16年6月及15年3月，其所宣判各罪之總刑度顯然與定應
    執行刑後之刑度差距過大，其所定之應執行刑顯不適當，被
    告丁○○、丙○○上訴意旨以原審量刑過重，指摘原判決此
    部分不當，雖無理由，檢察官上訴意旨以上開(二)之理由，指
    摘原判決不當，則有理由，且原判決又有上開可議之處，自
    應由本院將原判決此部分撤銷改判。爰審酌被告 2人明知毒
    品不僅殘害施用者自身健康，常見因施用毒品而散盡家財、
    連累家人，或為購買毒品鋌而走險者，更不可勝計，竟為謀
    個人私利，販賣毒品，並考量其犯罪之手段、素行、販賣毒
    品之期間、次數、所得之利益，惟被告 2人犯後均坦承犯行
    ，深具悔意等一切情狀，分別量處如主文所示之刑，並定其
    應執行之刑。扣案之毒品海洛因2包（塊狀物檢體1包，淨重
    18.73公克，空包裝重2.04公克；粉末檢體 1包，淨重22.71
    公克，空包裝重1.06公克)，係被告丁○○於經警查獲前2、
    3 個月，向綽號「阿昇」之人所購得後剩餘之毒品，業據被
    告丁○○於警詢供承在卷（見偵字第2486號卷(一)第11頁），
    應依毒品危害防制條例第 18條第1項前段之規定沒收銷燬之
    （因空包裝袋尚有海洛因之殘渣，無從析離，應視同毒品整
    體）；扣案廠牌MOTOROLA、OKWAP、SONY-ERICSSON之行動電
    話各1支（各含0000000000、0000000000、0000000000號SIM
    卡)、空夾鏈袋1413只、葡萄糖4包，係被告丁○○所有，亦
    據被告丁○○於原審坦承在卷（見原審卷第75頁），且係供
    其販賣第一級毒品所用之物（詳如前述）；另扣案廠牌ANYC
    ALL、MOTOTOLA之行動電話各1支（各含0000000000號、0000
    000000號SIM卡1張），係被告丙○○所有，亦據被告丙○○
    於原審供承不諱（見原審卷第75頁），且係供其販賣第一級
    毒品、第二級毒品所用之物（詳如前述），均應依毒品危害
    防制條例第 19條第1項之規定宣告沒收。至被告丁○○販賣
    第一級毒品海洛因所得之財物 8萬3600元，被告丙○○販賣
    第一級毒品海洛因所得之2000元、販賣第二級毒品甲基安非
    他命所得之1000元，雖未扣案，然既為被告丁○○、丙○○
    因犯罪所得之財物，均應依毒品危害防制條例第19條第1項
    之規定併予諭知沒收，如全部或一部不能沒收時，應各以其
    財產抵償之。另被告丁○○用以聯絡交易毒品之廠牌現代之
    行動電話1支（含0000000000號SIM卡1張)及香菸盒16個，係
    被告丙○○所有，而非被告丁○○所有，亦分據被告丁○○
    、丙○○於原審坦承在卷（見原審卷第75頁）；而扣案之現
    金31萬元，固係被告丁○○、丙○○所有，然其等供稱非販
    毒所得（見原審卷第74、75頁），又無證據可證與其販毒部
    分有何關聯性，亦不宣告沒收。而本案雖另扣得被告丁○○
    所持有之透明結晶2包，經送驗檢出第二級毒品甲基安非他
    命成分，有行政院衛生署管制藥品管理局97年7月9日管檢字
    第0970006601號鑑定書可佐（見度偵字第2486號卷(一)第23 4
    頁)，因本案並無證據足以證明係被告丁○○、丙○○用以
    販賣毒品所用之物，核與本案無關，應於被告丁○○所涉犯
    持有第二級毒品罪案件中，另為處理，無庸於本案諭知沒收
    （被告丁○○涉犯持有第二級毒品罪，因未經起訴，本院無
    從審理，應由檢察官另行偵辦，附此敘明）。
肆、原審就檢察官起訴被告丁○○於 97年1月30日17時許，在通
    力國寶大樓旁販賣5000元之海洛因予溫錫濱，及於97年2月1
    日傍晚某時許，在通力國寶大樓旁，轉讓 2包海洛因予溫錫
    濱等部分，以其罪證不足，而為被告丁○○無罪之諭知，核
    無違誤，檢察官上訴意旨略以：證人溫錫濱與被告丁○○相
    識10餘載， 2人交情甚篤，並無糾紛或怨隙等情，業據證人
    溫錫濱證述及被告丁○○供述明確，又證人溫錫濱明知販賣
    第一級毒品罪刑甚重，證人溫錫濱應無誣陷被告丁○○之理
    。又衡諸常情，施用毒品人口每隔數日即需購買毒品，是難
    以強求施用毒品人口對於每次交易毒品之日期、時間、金額
    、方式均能一一詳記，且本件被告丁○○係於97年6月4日為
    警查獲，證人溫錫濱係直至97年7月7日始說出上情，距本件
    行為時間 97年1月底、2月初已逾5月餘，且證人溫錫濱就此
    部分交易之細節因記憶不清，致前後陳述未能完全一致，然
    對於被告丁○○於97年1月30日販賣第一級毒品海洛因9小包
    予伊，則非常確定。另依共同被告丙○○於97年7月31日在
    調查站詢問時證稱：於97年1月30日溫錫濱因毒品案件遭吳
    岳朋查獲後，隔天伊與丁○○準備5萬元，去南投地檢署幫
    他辦交保，在溫錫濱交保後沒幾天，伊與丁○○曾在南投市
    ○○路通力國寶社區旁某友人住處聊天時，有人打電話給丁
    ○○，丁○○講完電話後，伊有問他是誰打來的，丁○○告
    訴伊是溫錫濱打來的，湯錫濱在電話中說吳岳朋要調毒品給
    他的線民止癮，叫溫錫濱來向丁○○拿毒品等語。並參諸證
    人溫錫濱所證，被告丁○○確實曾轉讓第一級毒品2小包予
    證人溫錫濱，時間應係於97年2月初某時，而非證人溫錫濱
    交保翌日（即起訴書所載之97年2月1日），此部分應係證人
    溫錫濱記憶有誤所致。綜上所述，被告丁○○確曾於97年1
    月30日販賣第一級毒品海洛因5000元，及於97年2月初某時
    轉讓第一級毒品海洛因2小包予溫錫濱等情，已堪認定，原
    審就此部分為被告丁○○無罪之判決，尚有可議等語，指摘
    原判決此部分不當。然查，此部分（即被告丁○○無罪）除
    證人溫錫濱有瑕疵之指訴外，並無其他證據足以佐證，被告
    丁○○此部分犯行尚不足以證明等情，已詳如前述，檢察官
    於本院並未提出其他積極之證據以證明被告丁○○確有此部
    分犯行，仍執前詞指摘原判決不當，為無理由，應予駁回。
據上論斷，應依刑事訴訟法第368條、第369條第1項前段、第364
條、第299條第1項前段，毒品危害防制條例第4條第1項、第 2項
、第18條第1項前段、第19條第1項，刑法第11條前段、第55條、
第47條第1項、第59條、第51條第5款，判決如主文。
本案經檢察官乙○○到庭執行職務。
中    華    民    國    97    年    12    月    11    日
            刑事第十庭    審判長法  官  林  照  明
                                法  官  林  欽  章
                                法  官  蔡  名  曜
以上正本證明與原本無異。
如不服本判決應於收受送達後10日內向本院提出上訴書狀，其未
敘述上訴之理由者，並得於提起上訴後10日內向本院補提理由書
（均須按他造當事人之人數附繕本）「切勿逕送上級法院」。
                                書記官  劉  恒  宏
中    華    民    國    97    年    12    月    16    日
附錄：
毒品危害防制條例第4條第1項、第2項
製造、運輸、販賣第一級毒品者，處死刑或無期徒刑；處無期徒
刑者，得併科新臺幣1千萬元以下罰金。
製造、運輸、販賣第二級毒品者，處無期徒刑或7年以上有期徒
刑，得併科新臺幣7百萬元以下罰金。
附表一、丁○○販賣第一級毒品海洛因部分：
┌──┬────┬─────┬─────┬─────────┬───────────────┐
│編號│交易對象│撥打電話購│交易毒品之│交易方式及金額（新│所犯罪名及處罰                │
│    │        │買毒品之時│地點      │臺幣）、數量      │                              │
│    │        │間        │          │                  │                              │
├──┼────┼─────┼─────┼─────────┼───────────────┤
│ 1  │張洲儀  │(1)97年4月 │南投縣南投│由張洲儀以00000000│販賣第一級毒品，累犯，處有期徒│
│    │        │  12日22時│市○○街、│47號行動電話與謝世│刑拾伍年陸月，扣案第一級毒品海│
│    │        │  許16分許│中興路口。│良0000000000號行動│洛因貳包（合計淨重肆拾壹點肆肆│
│    │        │  。      │          │電話聯絡，約定張洲│公克，含空包裝袋貳只）均沒收銷│
│    │        │          │          │儀向丁○○購買海洛│燬之，廠牌MOTOROLA之行動電話壹│
│    │        │          │          │因2300元。        │支（含0000000000號SIM卡壹張） │
│    │        │          │          │                  │、空夾鏈袋壹仟壹佰肆拾參只、葡│
│    │        │          │          │                  │萄糖肆包均沒收，販賣第一級毒品│
│    │        │          │          │                  │所得新臺幣貳仟參佰元沒收之，如│
│    │        │          │          │                  │全部或一部不能沒收時，以其財產│
│    │        │          │          │                  │抵償之。                      │
│    │        ├─────┼─────┼─────────┼───────────────┤
│    │        │(2)97年4月 │南投縣南投│由張洲儀以00000000│販賣第一級毒品，累犯，處有期徒│
│    │        │  17日13時│市○○街、│47號行動電話與謝世│刑拾伍年陸月，扣案第一級毒品海│
│    │        │  58分許。│中興路口。│良0000000000號行動│洛因貳包（合計淨重肆拾壹點肆肆│
│    │        │          │          │電話聯絡，約定張洲│公克，含空包裝袋貳只）均沒收銷│
│    │        │          │          │儀向丁○○購買海洛│燬之，廠牌MOTOROLA之行動電話壹│
│    │        │          │          │因2300元。        │支（含0000000000號SIM卡壹張） │
│    │        │          │          │                  │、空夾鏈袋壹仟壹佰肆拾參只、葡│
│    │        │          │          │                  │萄糖肆包均沒收，販賣第一級毒品│
│    │        │          │          │                  │所得新臺幣貳仟參佰元沒收之，如│
│    │        │          │          │                  │全部或一部不能沒收時，以其財產│
│    │        │          │          │                  │抵償之。                      │
│    │        ├─────┼─────┼─────────┼───────────────┤
│    │        │(3)97年5月9│南投縣南投│由張洲儀以00000000│販賣第一級毒品，累犯，處有期徒│
│    │        │日13時58分│市○○街、│47號行動電話與謝世│刑拾伍年陸月，扣案第一級毒品海│
│    │        │許。      │民族路口之│良0000000000行動電│洛因貳包（合計淨重肆拾壹點肆肆│
│    │        │          │「民族路郵│話聯絡，約定張洲儀│公克，含空包裝袋貳只）均沒收銷│
│    │        │          │局」後面。│向丁○○購買海洛因│燬之，廠牌MOTOROLA之行動電話壹│
│    │        │          │          │2000元。          │支（含0000000000號SIM卡壹張） │
│    │        │          │          │                  │、空夾鏈袋壹仟壹佰肆拾參只、葡│
│    │        │          │          │                  │萄糖肆包均沒收，販賣第一級毒品│
│    │        │          │          │                  │所得新臺幣貳仟元沒收之，如全部│
│    │        │          │          │                  │或一部不能沒收時，以其財產抵償│
│    │        │          │          │                  │之。                          │
│    │        ├─────┼─────┼─────────┼───────────────┤
│    │        │(4)97年5月 │南投縣南投│由張洲儀以00000000│販賣第一級毒品，累犯，處有期徒│
│    │        │  23日8時 │市○○路  │36號行動電話與謝世│刑拾伍年陸月，扣案第一級毒品海│
│    │        │  28分許。│478號「署 │良0000000000號行動│洛因貳包（合計淨重肆拾壹點肆肆│
│    │        │          │立南投醫院│電話聯絡，約定張洲│公克，含空包裝袋貳只）均沒收銷│
│    │        │          │」前。    │儀向丁○○購買海洛│燬之，廠牌OKWAP之行動電話壹支 │
│    │        │          │          │因6500元。        │（含0000000000號SIM卡壹張）、 │
│    │        │          │          │                  │空夾鏈袋壹仟壹佰肆拾參只、葡萄│
│    │        │          │          │                  │糖肆包均沒收，販賣第一級毒品所│
│    │        │          │          │                  │得新臺幣陸仟伍佰元沒收之，如全│
│    │        │          │          │                  │部或一部不能沒收時，以其財產抵│
│    │        │          │          │                  │償之。                        │
│    │        ├─────┼─────┼─────────┼───────────────┤
│    │        │(5)97年5月 │南投縣南投│由張洲儀以00000000│販賣第一級毒品，累犯，處有期徒│
│    │        │  24日14時│市○○街中│36號行動電話與謝世│刑拾伍年陸月，扣案第一級毒品海│
│    │        │  2分許。 │興路口之「│良0000000000號行動│洛因貳包（合計淨重肆拾壹點肆肆│
│    │        │          │通力國寶大│電話聯絡，約定張洲│公克，含空包裝袋貳只）均沒收銷│
│    │        │          │樓」附近。│儀向丁○○購買海洛│燬之，廠牌OKWAP之行動電話壹支 │
│    │        │          │          │因7000元。        │（含0000000000號SIM卡壹張）、 │
│    │        │          │          │                  │空夾鏈袋壹仟壹佰肆拾參只、葡萄│
│    │        │          │          │                  │糖肆包均沒收，販賣第一級毒品所│
│    │        │          │          │                  │得新臺幣柒仟元沒收之，如全部或│
│    │        │          │          │                  │一部不能沒收時，以其財產抵償之│
│    │        │          │          │                  │。                            │
│    │        ├─────┼─────┼─────────┼───────────────┤
│    │        │(6)97年5月 │南投縣南投│由張洲儀以00000000│販賣第一級毒品，累犯，處有期徒│
│    │        │  29日20時│市○○街上│36號行動電話與謝世│刑拾伍年陸月，扣案第一級毒品海│
│    │        │  44分許。│某麵包店附│良0000000000號行動│洛因貳包（合計淨重肆拾壹點肆肆│
│    │        │          │近。      │電話聯絡，約定張洲│公克，含空包裝袋貳只）均沒收銷│
│    │        │          │          │儀向丁○○購買海洛│燬之，廠牌OKWAP之行動電話壹支 │
│    │        │          │          │因7000元。        │（含0000000000號SIM卡壹張）、 │
│    │        │          │          │                  │空夾鏈袋壹仟壹佰肆拾參只、葡萄│
│    │        │          │          │                  │糖肆包均沒收，販賣第一級毒品所│
│    │        │          │          │                  │得新臺幣柒仟元沒收之，如全部或│
│    │        │          │          │                  │一部不能沒收時，以其財產抵償之│
│    │        │          │          │                  │。                            │
├──┼────┼─────┼─────┼─────────┼───────────────┤
│ 2  │賴燦田  │(1)97年4月 │南投縣南投│由賴燦田以00000000│販賣第一級毒品，累犯，處有期徒│
│    │        │  15日13時│市○○街、│81號行動電話與謝世│刑拾伍年陸月，扣案第一級毒品海│
│    │        │  42分許。│中興路口「│良0000000000號行動│洛因貳包（合計淨重肆拾壹點肆肆│
│    │        │          │通力國寶大│電話聯絡，約定賴燦│公克，含空包裝袋貳只）均沒收銷│
│    │        │          │樓」後麵包│田向丁○○購買海洛│燬之，廠牌MOTOROLA之行動電話壹│
│    │        │          │店附近。  │因3500元。        │支（含0000000000號SIM卡壹張） │
│    │        │          │          │                  │、空夾鏈袋壹仟壹佰肆拾參只、葡│
│    │        │          │          │                  │萄糖肆包均沒收，販賣第一級毒品│
│    │        │          │          │                  │所得新臺幣參仟伍佰元沒收之，如│
│    │        │          │          │                  │全部或一部不能沒收時，以其財產│
│    │        │          │          │                  │抵償之。                      │
│    │        ├─────┼─────┼─────────┼───────────────┤
│    │        │(2)97年4月 │南投縣南投│由賴燦田以00000000│販賣第一級毒品，累犯，處有期徒│
│    │        │  16日13時│市○○街、│81號行動電話與謝世│刑拾伍年陸月，扣案第一級毒品海│
│    │        │  2分許。 │民族路口「│良0000000000號行動│洛因貳包（合計淨重肆拾壹點肆肆│
│    │        │          │民族郵局」│電話聯絡，約定賴燦│公克，含空包裝袋貳只）均沒收銷│
│    │        │          │附近。    │田向丁○○購買海洛│燬之，廠牌MOTOROLA之行動電話壹│
│    │        │          │          │因3500元。        │支（含0000000000號SIM卡壹張） │
│    │        │          │          │                  │、空夾鏈袋壹仟壹佰肆拾參只、葡│
│    │        │          │          │                  │萄糖肆包均沒收，販賣第一級毒品│
│    │        │          │          │                  │所得新臺幣參仟伍佰元沒收之，如│
│    │        │          │          │                  │全部或一部不能沒收時，以其財產│
│    │        │          │          │                  │抵償之。                      │
│    │        ├─────┼─────┼─────────┼───────────────┤
│    │        │(3)97年4月 │南投縣南投│由賴燦田以00000000│販賣第一級毒品，累犯，處有期徒│
│    │        │  17日9時 │市○○路47│81號行動電話與謝世│刑拾伍年陸月，扣案第一級毒品海│
│    │        │  27分許。│8號「署立 │良0000000000號行動│洛因貳包（合計淨重肆拾壹點肆肆│
│    │        │          │南投醫院」│電話聯絡，約定賴燦│公克，含空包裝袋貳只）均沒收銷│
│    │        │          │1樓廁所內 │田向丁○○購買海洛│燬之，廠牌MOTOROLA之行動電話壹│
│    │        │          │          │因1500元。        │支（含0000000000號SIM卡壹張） │
│    │        │          │          │                  │、空夾鏈袋壹仟壹佰肆拾參只、葡│
│    │        │          │          │                  │萄糖肆包均沒收，販賣第一級毒品│
│    │        │          │          │                  │所得新臺幣壹仟伍佰元沒收之，如│
│    │        │          │          │                  │全部或一部不能沒收時，以其財產│
│    │        │          │          │                  │抵償之。                      │
│    │        ├─────┼─────┼─────────┼───────────────┤
│    │        │(4)97年4月 │南投縣南投│由賴燦田以00000000│販賣第一級毒品，累犯，處有期徒│
│    │        │  19日8時 │市○○路47│81號行動電話與謝世│刑拾伍年陸月，扣案第一級毒品海│
│    │        │  32分許。│8號「署立 │良0000000000號行動│洛因貳包（合計淨重肆拾壹點肆肆│
│    │        │          │南投醫院」│電話聯絡，約定賴燦│公克，含空包裝袋貳只）均沒收銷│
│    │        │          │廁所。    │田向丁○○購買海洛│燬之，廠牌MOTOROLA之行動電話壹│
│    │        │          │          │因3500元。        │支（含0000000000號SIM卡壹張） │
│    │        │          │          │                  │、空夾鏈袋壹仟壹佰肆拾參只、葡│
│    │        │          │          │                  │萄糖肆包均沒收，販賣第一級毒品│
│    │        │          │          │                  │所得新臺幣參仟伍佰元沒收之，如│
│    │        │          │          │                  │全部或一部不能沒收時，以其財產│
│    │        │          │          │                  │抵償之。                      │
│    │        ├─────┼─────┼─────────┼───────────────┤
│    │        │(5)97年4月 │南投縣南投│由賴燦田以00000000│販賣第一級毒品，累犯，處有期徒│
│    │        │  19日18時│市○○街、│81號行動電話與謝世│刑拾伍年陸月，扣案第一級毒品海│
│    │        │  26分許  │中興路口「│良0000000000號行動│洛因貳包（合計淨重肆拾壹點肆肆│
│    │        │          │通力國寶大│電話聯絡，約定賴燦│公克，含空包裝袋貳只）均沒收銷│
│    │        │          │樓」後麵包│田向丁○○購買海洛│燬之，廠牌MOTOROLA之行動電話壹│
│    │        │          │店附近。  │因3500元。        │支（含0000000000號SIM卡壹張） │
│    │        │          │          │                  │、空夾鏈袋壹仟壹佰肆拾參只、葡│
│    │        │          │          │                  │萄糖肆包均沒收，販賣第一級毒品│
│    │        │          │          │                  │所得新臺幣參仟伍佰元沒收之，如│
│    │        │          │          │                  │全部或一部不能沒收時，以其財產│
│    │        │          │          │                  │抵償之。                      │
│    │        ├─────┼─────┼─────────┼───────────────┤
│    │        │(6)97年4月 │南投縣南投│由賴燦田以00000000│販賣第一級毒品，累犯，處有期徒│
│    │        │  20日10時│市○○路47│81號行動電話與謝世│刑拾伍年陸月，扣案第一級毒品海│
│    │        │  17分許。│8號「署立 │良0000000000號行動│洛因貳包（合計淨重肆拾壹點肆肆│
│    │        │          │南投醫院」│電話聯絡，約定賴燦│公克，含空包裝袋貳只）均沒收銷│
│    │        │          │1樓廁所內 │田向丁○○購買海洛│燬之，廠牌MOTOROLA之行動電話壹│
│    │        │          │。        │因3500元。        │支（含0000000000號SIM卡壹張） │
│    │        │          │          │                  │、空夾鏈袋壹仟壹佰肆拾參只、葡│
│    │        │          │          │                  │萄糖肆包均沒收，販賣第一級毒品│
│    │        │          │          │                  │所得新臺幣參仟伍佰元沒收之，如│
│    │        │          │          │                  │全部或一部不能沒收時，以其財產│
│    │        │          │          │                  │抵償之。                      │
│    │        ├─────┼─────┼─────────┼───────────────┤
│    │        │(7)97年4月2│南投縣南投│由賴燦田以00000000│販賣第一級毒品，累犯，處有期徒│
│    │        │  2日19時 │市○○街、│81號行動電話與謝世│刑拾伍年陸月，扣案第一級毒品海│
│    │        │  27分許。│民族路口之│良0000000000號行動│洛因貳包（合計淨重肆拾壹點肆肆│
│    │        │          │「民族路郵│電話聯絡，約定賴燦│公克，含空包裝袋貳只）均沒收銷│
│    │        │          │局」前    │田向丁○○購買海洛│燬之，廠牌MOTOROLA之行動電話壹│
│    │        │          │          │因3500元。        │支（含0000000000號SIM卡壹張） │
│    │        │          │          │                  │、空夾鏈袋壹仟壹佰肆拾參只、葡│
│    │        │          │          │                  │萄糖肆包均沒收，販賣第一級毒品│
│    │        │          │          │                  │所得新臺幣參仟伍佰元沒收之，如│
│    │        │          │          │                  │全部或一部不能沒收時，以其財產│
│    │        │          │          │                  │抵償之。                      │
│    │        ├─────┼─────┼─────────┼───────────────┤
│    │        │(8)97年4月 │南投縣南投│由賴燦田以00000000│販賣第一級毒品，累犯，處有期徒│
│    │        │  23日9時 │市○○路47│81號行動電話與謝世│刑拾伍年陸月，扣案第一級毒品海│
│    │        │  25分許。│8號「署立 │良0000000000號行動│洛因貳包（合計淨重肆拾壹點肆肆│
│    │        │          │南投醫院」│電話聯絡，約定賴燦│公克，含空包裝袋貳只）均沒收銷│
│    │        │          │1樓廁所內 │田向丁○○購買海洛│燬之，廠牌MOTOROLA之行動電話壹│
│    │        │          │。        │因3500元。        │支（含0000000000號SIM卡壹張） │
│    │        │          │          │                  │、空夾鏈袋壹仟壹佰肆拾參只、葡│
│    │        │          │          │                  │萄糖肆包均沒收，販賣第一級毒品│
│    │        │          │          │                  │所得新臺幣參仟伍佰元沒收之，如│
│    │        │          │          │                  │全部或一部不能沒收時，以其財產│
│    │        │          │          │                  │抵償之。                      │
├──┼────┼─────┼─────┼─────────┼───────────────┤
│ 3  │卓義財  │(1)97年5月6│南投縣南投│由卓義財以00000000│販賣第一級毒品，累犯，處有期徒│
│    │        │  日15時24│市○○街「│32號行動電話與謝世│刑拾伍年陸月，扣案第一級毒品海│
│    │        │  分許。  │金妮麵包店│良0000000000號行動│洛因貳包（合計淨重肆拾壹點肆肆│
│    │        │          │」前。    │電話聯絡，約定卓義│公克，含空包裝袋貳只）均沒收銷│
│    │        │          │          │財向丁○○購買海洛│燬之，空夾鏈袋壹仟壹佰肆拾參只│
│    │        │          │          │因4000元。        │、葡萄糖肆包均沒收，販賣第一級│
│    │        │          │          │                  │毒品所得新臺幣肆仟元沒收之，如│
│    │        │          │          │                  │全部或一部不能沒收時，以其財產│
│    │        │          │          │                  │抵償之。                      │
│    │        ├─────┼─────┼─────────┼───────────────┤
│    │        │(2)97年5月8│南投縣南投│由卓義財以00000000│販賣第一級毒品，累犯，處有期徒│
│    │        │  日17時31│市○○街「│32號行動電話與謝世│刑拾伍年陸月，扣案第一級毒品海│
│    │        │  分許。  │金妮麵包店│良0000000000號行動│洛因貳包（合計淨重肆拾壹點肆肆│
│    │        │          │」前。    │電話聯絡，約定卓義│公克，含空包裝袋貳只）均沒收銷│
│    │        │          │          │財向丁○○購買海洛│燬之，空夾鏈袋壹仟壹佰肆拾參只│
│    │        │          │          │因3500元。        │、葡萄糖肆包均沒收，販賣第一級│
│    │        │          │          │                  │毒品所得新臺幣參仟伍佰元沒收之│
│    │        │          │          │                  │，如全部或一部不能沒收時，以其│
│    │        │          │          │                  │財產抵償之。                  │
│    │        ├─────┼─────┼─────────┼───────────────┤
│    │        │(3)97年5月 │南投縣南投│由卓義財以00000000│販賣第一級毒品，累犯，處有期徒│
│    │        │  13日5時 │市○○街「│32號行動電話與謝世│刑拾伍年陸月，扣案第一級毒品海│
│    │        │  18分許。│金妮麵包店│良0000000000號行動│洛因貳包（合計淨重肆拾壹點肆肆│
│    │        │          │」前。    │電話聯絡，約定卓義│公克，含空包裝袋貳只）均沒收銷│
│    │        │          │          │財向丁○○購買海洛│燬之，廠牌SONY-ERICSSON之行動 │
│    │        │          │          │因4000元。        │電話壹支（含0000000000號SIM卡 │
│    │        │          │          │                  │壹張）、空夾鏈袋壹仟壹佰肆拾參│
│    │        │          │          │                  │只、葡萄糖肆包均沒收，販賣第一│
│    │        │          │          │                  │級毒品所得新臺幣肆仟元沒收之，│
│    │        │          │          │                  │如全部或一部不能沒收時，以其財│
│    │        │          │          │                  │產抵償之。                    │
│    │        ├─────┼─────┼─────────┼───────────────┤
│    │        │(4)97年5月 │南投縣南投│由卓義財以00000000│販賣第一級毒品，累犯，處有期徒│
│    │        │  22日9時 │市○○路47│41號行動電話與謝世│刑拾伍年陸月，扣案第一級毒品海│
│    │        │  18分許。│8號「署立 │良0000000000號行動│洛因貳包（合計淨重肆拾壹點肆肆│
│    │        │          │南投醫院」│電話聯絡，約定卓義│公克，含空包裝袋貳只）均沒收銷│
│    │        │          │停車場。  │財向丁○○購買海洛│燬之，廠牌OKWAP之行動電話壹支 │
│    │        │          │          │因3000元。        │（含0000000000號SIM卡壹張）、 │
│    │        │          │          │                  │空夾鏈袋壹仟壹佰肆拾參只、葡萄│
│    │        │          │          │                  │糖肆包均沒收，販賣第一級毒品所│
│    │        │          │          │                  │得新臺幣參仟元沒收之，如全部或│
│    │        │          │          │                  │一部不能沒收時，以其財產抵償之│
│    │        │          │          │                  │。                            │
│    │        ├─────┼─────┼─────────┼───────────────┤
│    │        │(5)97年5月 │南投縣南投│由卓義財以00000000│販賣第一級毒品，累犯，處有期徒│
│    │        │  22日23時│市○○街「│41號行動電話與謝世│刑拾伍年陸月，扣案第一級毒品海│
│    │        │  11分許。│金妮麵包店│良0000000000號行動│洛因貳包（合計淨重肆拾壹點肆肆│
│    │        │          │」附近。  │電話聯絡，約定卓義│公克，含空包裝袋貳只）均沒收銷│
│    │        │          │          │財向丁○○購買海洛│燬之，廠牌OKWAP之行動電話壹支 │
│    │        │          │          │因1000元。        │（含0000000000號SIM卡壹張）、 │
│    │        │          │          │                  │空夾鏈袋壹仟壹佰肆拾參只、葡萄│
│    │        │          │          │                  │糖肆包均沒收，販賣第一級毒品所│
│    │        │          │          │                  │得新臺幣壹仟元沒收之，如全部或│
│    │        │          │          │                  │一部不能沒收時，以其財產抵償之│
│    │        │          │          │                  │。                            │
│    │        ├─────┼─────┼─────────┼───────────────┤
│    │        │(6)97年5月 │南投縣南投│由卓義財以00000000│販賣第一級毒品，累犯，處有期徒│
│    │        │  23日15時│市○○街「│41號行動電話與謝世│刑拾伍年陸月，扣案第一級毒品海│
│    │        │  24分許。│金妮麵包店│良0000000000號行動│洛因貳包（合計淨重肆拾壹點肆肆│
│    │        │          │」附近。  │電話聯絡，約定卓義│公克，含空包裝袋貳只）均沒收銷│
│    │        │          │          │財向丁○○購買海洛│燬之，廠牌OKWAP之行動電話壹支 │
│    │        │          │          │因500元。         │（含0000000000號SIM卡壹張）、 │
│    │        │          │          │                  │空夾鏈袋壹仟壹佰肆拾參只、葡萄│
│    │        │          │          │                  │糖肆包均沒收，販賣第一級毒品所│
│    │        │          │          │                  │得新臺幣伍佰元沒收之，如全部或│
│    │        │          │          │                  │一部不能沒收時，以其財產抵償之│
│    │        │          │          │                  │。                            │
│    │        ├─────┼─────┼─────────┼───────────────┤
│    │        │(7)97年5月 │南投縣南投│由卓義財以00000000│販賣第一級毒品，累犯，處有期徒│
│    │        │  25日15時│市○○街「│57號行動電話與謝世│刑拾伍年陸月，扣案第一級毒品海│
│    │        │  31分許。│金妮麵包店│良0000000000號行動│洛因貳包（合計淨重肆拾壹點肆肆│
│    │        │          │」附近。  │電話聯絡，約定卓義│公克，含空包裝袋貳只）均沒收銷│
│    │        │          │          │財向丁○○購買海洛│燬之，廠牌OKWAP之行動電話壹支 │
│    │        │          │          │因500元。         │（含0000000000號SIM卡壹張）、 │
│    │        │          │          │                  │空夾鏈袋壹仟壹佰肆拾參只、葡萄│
│    │        │          │          │                  │糖肆包均沒收，販賣第一級毒品所│
│    │        │          │          │                  │得新臺幣伍佰元沒收之，如全部或│
│    │        │          │          │                  │一部不能沒收時，以其財產抵償之│
│    │        │          │          │                  │。                            │
│    │        ├─────┼─────┼─────────┼───────────────┤
│    │        │(8)97年5月 │南投縣南投│由卓義財以00000000│販賣第一級毒品，累犯，處有期徒│
│    │        │  26日8時 │市○○街「│57號行動電話與謝世│刑拾伍年陸月，扣案第一級毒品海│
│    │        │  41分許。│金妮麵包店│良0000000000號行動│洛因貳包（合計淨重肆拾壹點肆肆│
│    │        │          │」附近。  │電話聯絡，約定卓義│公克，含空包裝袋貳只）均沒收銷│
│    │        │          │          │財向丁○○購買海洛│燬之，廠牌OKWAP之行動電話壹支 │
│    │        │          │          │因1000元。        │（含0000000000號SIM卡壹張）、 │
│    │        │          │          │                  │空夾鏈袋壹仟壹佰肆拾參只、葡萄│
│    │        │          │          │                  │糖肆包均沒收，販賣第一級毒品所│
│    │        │          │          │                  │得新臺幣壹仟元沒收之，如全部或│
│    │        │          │          │                  │一部不能沒收時，以其財產抵償之│
│    │        │          │          │                  │。                            │
│    │        ├─────┼─────┼─────────┼───────────────┤
│    │        │(9)97年5月 │南投縣南投│由卓義財以00000000│販賣第一級毒品，累犯，處有期徒│
│    │        │  27日8時 │市○○街「│57號行動電話與謝世│刑拾伍年陸月，扣案第一級毒品海│
│    │        │  43分許。│金妮麵包店│良0000000000號行動│洛因貳包（合計淨重肆拾壹點肆肆│
│    │        │          │」附近。  │電話聯絡，約定卓義│公克，含空包裝袋貳只）均沒收銷│
│    │        │          │          │財向丁○○購買海洛│燬之，廠牌OKWAP之行動電話壹支 │
│    │        │          │          │因1000元。        │（含0000000000號SIM卡壹張）、 │
│    │        │          │          │                  │空夾鏈袋壹仟壹佰肆拾參只、葡萄│
│    │        │          │          │                  │糖肆包均沒收，販賣第一級毒品所│
│    │        │          │          │                  │得新臺幣壹仟元沒收之，如全部或│
│    │        │          │          │                  │一部不能沒收時，以其財產抵償之│
│    │        │          │          │                  │。                            │
│    │        ├─────┼─────┼─────────┼───────────────┤
│    │        │(10)97年5月 │南投縣南投│由卓義財以00000000│販賣第一級毒品，累犯，處有期徒│
│    │        │  27日17時│市○○街「│57號行動電話與謝世│刑拾伍年陸月，扣案第一級毒品海│
│    │        │  58分許。│金妮麵包店│良0000000000號行動│洛因貳包（合計淨重肆拾壹點肆肆│
│    │        │          │」附近。  │電話聯絡，約定卓義│公克，含空包裝袋貳只）均沒收銷│
│    │        │          │          │財向丁○○購買海洛│燬之，廠牌OKWAP之行動電話壹支 │
│    │        │          │          │因2000元。        │（含0000000000號SIM卡壹張）、 │
│    │        │          │          │                  │空夾鏈袋壹仟壹佰肆拾參只、葡萄│
│    │        │          │          │                  │糖肆包均沒收，販賣第一級毒品所│
│    │        │          │          │                  │得新臺幣貳仟元沒收之，如全部或│
│    │        │          │          │                  │一部不能沒收時，以其財產抵償之│
│    │        │          │          │                  │。                            │
├──┼────┼─────┼─────┼─────────┼───────────────┤
│4   │溫錫濱  │(1)97年4月 │南投縣南投│由溫錫濱以00000000│販賣第一級毒品，累犯，處有期徒│
│    │        │  17日14時│市○○路47│63號行動電話與謝世│刑拾伍年陸月，扣案第一級毒品海│
│    │        │  12分許。│8號「署立 │良0000000000號行動│洛因貳包（合計淨重肆拾壹點肆肆│
│    │        │          │南投醫院」│電話聯絡，約定溫錫│公克，含空包裝袋貳只）均沒收銷│
│    │        │          │後方廁所。│濱向丁○○購買海洛│燬之，廠牌MOTOROLA之行動電話壹│
│    │        │          │          │因2000元。        │支（含0000000000號SIM卡壹張） │
│    │        │          │          │                  │、空夾鏈袋壹仟壹佰肆拾參只、葡│
│    │        │          │          │                  │萄糖肆包均沒收，販賣第一級毒品│
│    │        │          │          │                  │所得新臺幣貳仟元沒收之，如全部│
│    │        │          │          │                  │或一部不能沒收時，以其財產抵償│
│    │        │          │          │                  │之。                          │
│    │        ├─────┼─────┼─────────┼───────────────┤
│    │        │(2)97年4月 │南投縣南投│由溫錫濱以00000000│販賣第一級毒品，累犯，處有期徒│
│    │        │  19日11時│市○○路47│63號行動電話與謝世│刑拾伍年陸月，扣案第一級毒品海│
│    │        │  9分許。 │8號「署立 │良0000000000號行動│洛因貳包（合計淨重肆拾壹點肆肆│
│    │        │          │南投醫院」│電話聯絡，約定溫錫│公克，含空包裝袋貳只）均沒收銷│
│    │        │          │一樓廁所廁│濱向丁○○購買海洛│燬之，廠牌MOTOROLA之行動電話壹│
│    │        │          │所後方。  │因2000元          │支（含0000000000號SIM卡壹張） │
│    │        │          │          │                  │、空夾鏈袋壹仟壹佰肆拾參只、葡│
│    │        │          │          │                  │萄糖肆包均沒收，販賣第一級毒品│
│    │        │          │          │                  │所得新臺幣貳仟元沒收之，如全部│
│    │        │          │          │                  │或一部不能沒收時，以其財產抵償│
│    │        │          │          │                  │之。                          │
│    │        ├─────┼─────┼─────────┼───────────────┤
│    │        │(3)97年4月 │南投縣南投│由溫錫濱以00000000│販賣第一級毒品，累犯，處有期徒│
│    │        │  12日13時│市○○路1 │14號行動電話與謝世│刑拾伍年陸月，扣案第一級毒品海│
│    │        │  27分許。│號「南投縣│良0000000000號行動│洛因貳包（合計淨重肆拾壹點肆肆│
│    │        │          │立三和游泳│電話聯絡，約定溫錫│公克，含空包裝袋貳只）均沒收銷│
│    │        │          │池」前    │濱向丁○○購買海洛│燬之，廠牌MOTOROLA之行動電話壹│
│    │        │          │          │因3000元（溫錫濱係│支（含0000000000號SIM卡壹張） │
│    │        │          │          │與吳嘉昌一起合資購│、空夾鏈袋壹仟壹佰肆拾參只、葡│
│    │        │          │          │買，而由溫錫濱出面│萄糖肆包均沒收，販賣第一級毒品│
│    │        │          │          │交易）。          │所得新臺幣參仟元沒收之，如全部│
│    │        │          │          │                  │或一部不能沒收時，以其財產抵償│
│    │        │          │          │                  │之。                          │
│    │        ├─────┼─────┼─────────┼───────────────┤
│    │        │(4)97年4月 │南投縣南投│由溫錫濱以00000000│販賣第一級毒品，累犯，處有期徒│
│    │        │  13日9時 │市○○街、│14號行動電話與謝世│刑拾伍年陸月，扣案第一級毒品海│
│    │        │  46分許。│中興路口「│良0000000000號行動│洛因貳包（合計淨重肆拾壹點肆肆│
│    │        │          │通力國寶」│電話聯絡，約定溫錫│公克，含空包裝袋貳只）均沒收銷│
│    │        │          │附近巷子內│濱向丁○○購買海洛│燬之，廠牌MOTOROLA之行動電話壹│
│    │        │          │。        │因1000元。        │支（含0000000000號SIM卡壹張） │
│    │        │          │          │                  │、空夾鏈袋壹仟壹佰肆拾參只、葡│
│    │        │          │          │                  │萄糖肆包均沒收，販賣第一級毒品│
│    │        │          │          │                  │所得新臺幣壹仟元沒收之，如全部│
│    │        │          │          │                  │或一部不能沒收時，以其財產抵償│
│    │        │          │          │                  │之。                          │
│    │        ├─────┼─────┼─────────┼───────────────┤
│    │        │(5)97年5月 │南投縣南投│由溫錫濱以00000000│販賣第一級毒品，累犯，處有期徒│
│    │        │  27日9時 │市○○街、│63號行動電話與謝世│刑拾伍年陸月，扣案第一級毒品海│
│    │        │  54分許。│中興路口「│良0000000000號行動│洛因貳包（合計淨重肆拾壹點肆肆│
│    │        │          │通力國寶」│電話聯絡，約定溫錫│公克，含空包裝袋貳只）均沒收銷│
│    │        │          │附近巷子內│濱向丁○○購買海洛│燬之，廠牌OKWAP之行動電話壹支 │
│    │        │          │。        │因2000元。        │（含0000000000號SIM卡壹張）、 │
│    │        │          │          │                  │空夾鏈袋壹仟壹佰肆拾參只、葡萄│
│    │        │          │          │                  │糖肆包均沒收，販賣第一級毒品所│
│    │        │          │          │                  │得新臺幣貳仟元沒收之，如全部或│
│    │        │          │          │                  │一部不能沒收時，以其財產抵償之│
│    │        │          │          │                  │。                            │
├──┼────┴─────┴─────┴─────────┴───────────────┤
│    │合計販賣第一級毒品所得新台幣83600元                                                 │
└──┴──────────────────────────────────────────┘
附表二、丙○○販賣販賣第一級毒品海洛因及第二級毒品甲基安
        非他命部分：
┌──┬────┬─────┬─────┬─────────┬───────────────┐
│編號│交易對象│ 時   間  │ 地    點 │交易方式及金額（新│所犯罪名及處罰                │
│    │        │          │          │臺幣）、數量      │                              │
│    │        │          │          │                  │                              │
├──┼────┼─────┼─────┼─────────┼───────────────┤
│ 1  │陳衫祈  │(1)97年4月 │南投縣南投│由陳衫祈以00000000│販賣第一級毒品，累犯，處有期徒│
│    │        │  13日8時 │市○○路  │36號行動電話與黃珮│刑拾伍年貳月，扣案廠牌ANYCALL │
│    │        │  52分許。│478號「署 │涵0000000000行動電│之行動電話壹支（含0000000000號│
│    │        │          │立南投醫院│話聯絡，約定陳衫祈│SIM卡壹張）沒收，販賣第一級毒 │
│    │        │          │」停車場  │向丙○○購買海洛因│品所得新臺幣壹仟元沒收之，如全│
│    │        │          │門。      │1000元。          │部或一部不能沒收時，以其財產抵│
│    │        │          │          │                  │償之。                        │
│    │        ├─────┼─────┼─────────┼───────────────┤
│    │        │(2)97年5月6│南投縣南投│由陳衫祈以00000000│販賣第一級毒品，累犯，處有期徒│
│    │        │  日10時24│市○○路91│36號行動電話與黃珮│刑拾伍年貳月，扣案廠牌MOTOROLA│
│    │        │  分許。  │號「南投市│涵0000000000行動電│之行動電話壹支（含0000000000號│
│    │        │          │民族路郵局│話聯絡，約定陳衫祈│SIM卡壹張）沒收，販賣第一級毒 │
│    │        │          │」旁。    │向丙○○購買海洛因│品所得新臺幣壹仟元及販賣第二級│
│    │        │          │          │及甲基安非他命各10│毒品所得新臺幣壹仟元均沒收之，│
│    │        │          │          │00元。            │如全部或一部不能沒收時，以其財│
│    │        │          │          │                  │產抵償之。                    │
├──┼────┴─────┴─────┴─────────┴───────────────┤
│    │合計販賣第一級毒品所得新台幣2000元、販賣第二級毒品所得新台幣1000元                  │
└──┴──────────────────────────────────────────┘
附表三：97年2月1日溫錫濱持用之0000000000號行動電話通聯紀
        錄
┌──┬──────┬─────┬──────────────┐
│編號│時間        │通話對象  │基地台位址                  │
├──┼──────┼─────┼──────────────┤
│1   │9時52分5秒  │0000000000│南投縣南投市○○街5巷60號   │
├──┼──────┼─────┼──────────────┤
│2   │10時0分24秒 │（無記載）│南投縣南投市○○街5巷60號   │
├──┼──────┼─────┼──────────────┤
│3   │10時1分29秒 │867       │南投縣南投市○○街5巷60號   │
├──┼──────┼─────┼──────────────┤
│4   │11時18分58秒│0000000000│南投縣南投市○○街5巷60號   │
├──┼──────┼─────┼──────────────┤
│5   │11時21分12秒│0000000000│南投縣南投市○○街5巷60號   │
│    │            │（吳岳朋）│                            │
├──┼──────┼─────┼──────────────┤
│6   │11時53分47秒│0000000000│南投縣南投市○○街5巷60號   │
├──┼──────┼─────┼──────────────┤
│7   │11時55分48秒│0000000000│南投縣南投市○○街5巷60號   │
├──┼──────┼─────┼──────────────┤
│8   │12時0分27秒 │0000000000│南投縣南投市○○街5巷60號   │
├──┼──────┼─────┼──────────────┤
│9   │12時4分13秒 │0000000000│南投縣南投市○○街5巷60號   │
├──┼──────┼─────┼──────────────┤
│10  │12時10分51秒│0000000000│南投縣南投市○○街5巷60號   │
├──┼──────┼─────┼──────────────┤
│11  │12時10分51秒│0000000000│南投縣南投市○○街5巷60號   │
├──┼──────┼─────┼──────────────┤
│12  │12時11分11秒│123（收簡 │南投縣南投市○○街5巷60號   │
│    │            │訊）      │                            │
├──┼──────┼─────┼──────────────┤
│13  │12時13分29秒│0000000000│南投縣南投市○○街5巷60號   │
├──┼──────┼─────┼──────────────┤
│14  │12時21分30秒│0000000000│南投縣南投市○○街5巷60號   │
├──┼──────┼─────┼──────────────┤
│15  │14時33分38秒│0000000000│南投縣南投市○○街5巷60號   │
├──┼──────┼─────┼──────────────┤
│16  │14時47分48秒│0000000000│南投縣南投市○○街5巷60號   │
├──┼──────┼─────┼──────────────┤
│17  │16時37分17秒│0000000000│南投縣南投市○○街5巷60號   │
├──┼──────┼─────┼──────────────┤
│18  │16時41分21秒│0000000000│南投縣南投市○○街5巷60號   │
├──┼──────┼─────┼──────────────┤
│19  │18時12分48秒│0000000000│南投縣南投市○○街5巷60號   │
├──┼──────┼─────┼──────────────┤
│20  │20時42分35秒│0000000000│南投縣南投市○○街5巷60號   │
├──┼──────┼─────┼──────────────┤
│21  │20時45分03秒│0000000000│南投縣南投市○○街5巷60號   │
├──┼──────┼─────┼──────────────┤
│22  │20時45分03秒│0000000000│南投縣南投市○○街5巷60號   │
└──┴──────┴─────┴──────────────┘
附表四：97年2月1日吳岳朋持用之0000000000號行動電話通聯紀
        錄
┌──┬──────┬─────┬──────────────────┐
│編號│時間        │通話對象  │基地台位址                          │
├──┼──────┼─────┼──────────────────┤
│1   │8時5分53秒  │0000000000│南投縣南投市○○段1318地號          │
├──┼──────┼─────┼──────────────────┤
│2   │8時53分35秒 │0000000000│南投縣草屯鎮○○段平林小段1-70地號  │
├──┼──────┼─────┼──────────────────┤
│3   │10時4分46秒 │0000000000│南投縣仁愛鄉○○路71號4樓頂         │
├──┼──────┼─────┼──────────────────┤
│4   │10時06分12秒│0000000000│南投縣仁愛鄉○○○段125-1地號       │
├──┼──────┼─────┼──────────────────┤
│5   │10時22分48秒│0000000000│南投縣埔里鎮○○里○○路○段62號     │
├──┼──────┼─────┼──────────────────┤
│6   │11時16分33秒│0000000000│南投縣埔里鎮○○里○○路○段62號     │
├──┼──────┼─────┼──────────────────┤
│7   │11時21分11秒│0000000000│南投縣仁愛鄉○○路71號4樓頂         │
│    │            │（溫錫濱）│                                    │
├──┼──────┼─────┼──────────────────┤
│8   │11時50分32秒│0000000000│南投縣仁愛鄉○○路71號4樓頂         │
├──┼──────┼─────┼──────────────────┤
│9   │13時41分30秒│0000000000│南投縣仁愛鄉○○路71號4樓頂         │
├──┼──────┼─────┼──────────────────┤
│10  │16時04分27秒│0000000000│南投縣仁愛鄉○○路71號4樓頂         │
├──┼──────┼─────┼──────────────────┤
│11  │16時20分35秒│0000000000│南投縣仁愛鄉○○路71號4樓頂         │
├──┼──────┼─────┼──────────────────┤
│12  │16時24分55秒│0000000000│南投縣仁愛鄉○○路71號4樓頂         │
├──┼──────┼─────┼──────────────────┤
│13  │16時27分32秒│0000000000│南投縣仁愛鄉○○段3地號（廬山溫泉） │
├──┼──────┼─────┼──────────────────┤
│14  │16時32分4秒 │0000000000│南投縣仁愛鄉○○路71號4樓頂         │
├──┼──────┼─────┼──────────────────┤
│15  │17時04分54秒│0000000000│南投縣仁愛鄉○○路71號4樓頂         │
├──┼──────┼─────┼──────────────────┤
│16  │17時49分19秒│0000000000│南投縣仁愛鄉○○路71號4樓頂         │
├──┼──────┼─────┼──────────────────┤
│17  │17時52分36秒│0000000000│南投縣仁愛鄉○○路71號4樓頂         │
├──┼──────┼─────┼──────────────────┤
│18  │17時58分29秒│0000000000│南投縣仁愛鄉○○路71號4樓頂         │
├──┼──────┼─────┼──────────────────┤
│19  │18時0分42秒 │0000000000│南投縣仁愛鄉○○路71號4樓頂         │
├──┼──────┼─────┼──────────────────┤
│20  │18時51分24秒│0000000000│南投縣仁愛鄉○○路71號4樓頂         │
├──┼──────┼─────┼──────────────────┤
│21  │21時05分03秒│0000000000│南投縣仁愛鄉○○○段125-1地號       │
├──┼──────┼─────┼──────────────────┤
│22  │21時54分10秒│0000000000│南投縣仁愛鄉○○路71號4樓頂         │
├──┼──────┼─────┼──────────────────┤
│23  │23時37分24秒│0000000000│南投縣仁愛鄉○○路71號4樓頂         │
└──┴──────┴─────┴──────────────────┘


司法院資訊處製作；財團法人民間司法改革基金會備份。
